臺灣基隆地方法院小額民事判決　　　　　　　　　　九十三年度基小字第三七一號
　　原　　　告　華南商業銀行股份有限公司
　　法定代理人　丁○○
　　訴訟代理人　丙○○
　　　　　　　　甲○○
　　被　　　告　乙○○原名陳.
　　　　　　　　戊○○
　　兼　右二人　己○○原名陳.
　　訴訟代理人
右當事人間請求清償債務事件，本院於民國九十三年五月十八日言詞辯論終結，判決
如下：
　　主　　文
被告應連帶給付原告新臺幣貳萬玖仟肆佰拾肆元，及自民國八十九年一月四日起至
清償日止，按週年利率百分之十六點四二五計算之利息。
訴訟費用新臺幣壹仟元由被告連帶負擔。
本判決得假執行；但被告以新臺幣萬元預供擔保，得免為假執行。
    事實及理由要領
一、原告起訴主張訴外人陳有福於民國八十六年十月三十日向原告申請信用卡使用，
    簽訂約定條款，經原告發給信用卡（卡號0000000000000000）
    一張供其於特約商店簽帳消費，依約訴外人陳有福應按期給付原告各項帳款，逾
    期未付，應按年息百分之十六點四二五計收利息。詎訴外人陳有福使用前揭信用
    卡所簽帳消費之債務，尚積欠二萬九千四百三十四元，嗣於八十八年四月十一日
    死亡，被告為陳有福之繼承人，依法應負連帶清償責任等事實，業據原告提出信
    用卡申請書、約定條款、帳戶餘額資料表、交易明細表、信用卡墊款明細表、戶
    世多年，家人均不知陳有福有使用信用卡云云。然按繼承人自繼承開始時，除本
    法另有規定外，承受被繼承人財產上一切權利、義務。但權利義務專屬於被繼承
    人本身者，不在此限；繼承人對於被繼承人之債務，負連帶責任；民法第一千一
    百四十八條、第一千一百五十三條分別定有明文。本件訴外人陳有福於八十八年
    四月十一日死亡，被告既對信用卡申請書之真正不爭執，且為陳有福之繼承人，
    復未拋棄繼承，而系爭信用卡債務亦非專屬於被繼承人即陳有福本身之權利義務
    ，自應由被告繼承，被告以前揭抗辯作為拒絕履行債務之理由，於法不合，自不
    足採。
二、從而，原告依信用卡使用契約及繼承之法律關係，請求被告連帶給付如主文第一
    項所示之金額及利息，為有理由，應予准許。
三、本件係依小額訴訟程序為被告敗訴之判決，依民事訴訟法第四百三十六條之二十
    ，應依職權宣告假執行，並依同法第三百九十二條第二項規定，依職權宣告被告
    預供擔保，得免為假執行。
四、本件訴訟費用即第一審裁判費一千元，由被告連帶負擔。
中　　　華　　　民　　　國　　九十三　　年　　　五　　　月　　三十一　　日
　　　　　　　　　　　　　　　　    臺灣基隆地方法院基隆簡易庭
　　　　　　　　　　　　　　　　        法　　　官  陳湘琳
右為正本係照原本作成。
對於本件判決如有不服，應於收受送達後二十日內向本院提出上訴書狀，上訴於本院
合議庭，並按他造當事人之人數附具繕本。
當事人之上訴，非以判決違背法令為理由不得為之，上訴狀應記載上訴理由，表明下
列各款事項：
(一)原判決所違背之法令及其具體內容。
(二)依訴訟資料可認為原判決有違背法令之具體事實。
中　　　華　　　民　　　國　　九十三　　年　　　五　　　月　　三十一　　日
                                        法院書記官  王佩珠
